【裁判字號】    98,易,191
【裁判日期】    981214
【裁判案由】    竊盜
【裁判全文】
臺灣臺東地方法院刑事判決               98年度易字第191號
公  訴  人  臺灣臺東地方法院檢察署檢察官
被      告  乙○○
選任辯護人  蕭芳芳律師
上列被告因竊盜案件，經檢察官提起公訴（98年度偵緝字第80
號），本院判決如下：
    主  文
乙○○犯竊盜罪，處拘役貳拾日，如易科罰金，以新臺幣壹仟元
折算壹日。
    犯罪事實
一、乙○○意圖為自己不法之所有，於民國（下同）96年9月17
    日中午12時23分許，獨自駕駛8W—6332號自小貨車，前往臺
    東縣臺東市○○路○段436號前，徒手打開林全彥停放在騎樓
    之NJ8—939號重機車置物箱，竊取林全彥所有黃色男用皮包
    1只，內有現金新臺幣8,100元、國民身分證、駕駛執照及信
    用卡等財物，得手後立即逃離現場。嗣為警調閱監視錄影畫
    面循線查獲。
二、案經臺東縣警察局臺東分局報告臺灣臺東地方法院檢察署檢
    察官偵查起訴。
    理   由
一、除簡式審判程序、簡易程序及刑事訴訟法第376條第1款、第
    2款所列之罪之案件外，第一審應行合議審判，刑事訴訟法
    第284條之1定有明文。本件被告所犯係屬刑事訴訟法第376
    條第2款所列之刑法第320條之竊盜罪，依法獨任進行審理程
    序，合先敘明。
二、按被告以外之人於審判外之陳述，除法律有規定者外，不得
    作為證據；被告以外之人於審判外之陳述，雖不符前四條之
    規定，而經當事人於審判程序同意作為證據，法院審酌該言
    詞陳述或書面陳述作成時之情況，認為適當者，亦得為證據
    。當事人、代理人或辯護人於法院調查證據時，知有第159
    條第1項不得為證據之情形，而未於言詞辯論終結前聲明異
    議者，視為有前項之同意；刑事訴訟法第159條第1項及第15
    9條之5分別定有明文。本件判決所引用下列證人警偵訊所為
    之證述及供述，雖係被告以外之人於審判外之言詞陳述，惟
    被告對於該等證人證述之證據能力，於本院審理中不爭執，
    亦未於言詞辯論終結前聲明異議，視為於審判程序同意作為
    證據，本院並審酌上開筆錄作成時之情況尚無不當，依刑事
    訴訟法第159條之5之規定，自有證據能力，併予敘明。
三、訊據被告乙○○對於上開犯罪事實，於本院審理時坦承不諱
    ，核與被害人林全彥警、偵訊所述，及證人陳永貴警詢證述
    之情節大致相符，復有監視錄影照片6張、車號查詢汽車車
    籍1張及監視錄影光碟1片附卷可稽，足認被告自白與事實相
    符，應堪採憑。
    本件事證明確，被告犯行洵堪認定，應予依法論科。
四、核被告乙○○所為，係犯刑法第320條第1項之普通竊盜罪。
    爰審酌被告不知尊重他人之財產權，竟竊取他人財物，犯後
    矢口否認犯行，再衡酌被告本案所竊得之財物價值尚非甚鉅
    ，及因經濟不佳，始梃而走險，審理時終能坦承犯行，態度
    尚可，及其犯罪之目的、動機非善、智識程度一般等一切情
    狀，量處如主文所示之刑，並諭知易科罰金折算標準，以資
    懲儆。雖辯護人請求「判處被告最低刑度」，為被告辯護，
    惟因被告尚未賠償被害人所受損失，本院自無從判被告最低
    刑度。又檢察官雖求處有期徒刑8月，惟衡以被告所竊財物
    非鉅，犯罪手段尚平和，若因此科以有期徒刑8月，顯違比
    例，故本院亦不受該求刑之拘束。
據上論斷，依刑事訴訟法第299條第1項前段，刑法第320條第1項
、第41條第1項前段，刑法施行法第1條之1第1項、第2項前段，
判決如主文。
本案經檢察官甲○○到庭執行職務。
中    華    民    國    98    年    12    月    14    日
                       刑事第一庭  法  官  陳義忠
以上正本證明與原本無異。
如不服本判決應於收受送達後10日內向本院提出上訴書狀，並應
敘述具體理由；其未敘述上訴理由者，應於上訴期間屆滿後20日
內向本院補提理由書（均須按他造當事人之人數附繕本）。「切
勿逕送上級法院」。告訴人或被害人對於本判決如有不服，請書
具不服之理由狀，請求檢察官上訴者，其上訴期間之計算係以檢
察官收受判決正本之日期為準。
                                   書記官  王希文
中    華    民    國    98    年    12    月    14    日
附錄論罪科刑法條
刑法第320條：
意圖為自己或第三人不法之所有，而竊取他人之動產者，為竊盜
罪，處5年以下有期徒刑、拘役或500元以下罰金。


司法院資訊處製作；財團法人民間司法改革基金會備份。
